臺灣屏東地方法院刑事判決　　　　　　　96年度訴字第1181號
公　訴　人　臺灣屏東地方法院檢察署檢察官
被　　　告　甲○○
　　　　　　　　　　（另案執行中）
上列被告因違反毒品危害防制條例案件，經檢察官提起公訴（96
年度毒偵字第1832號），本院裁定改依簡式審判程序審理，判決
如下：
    主  文
甲○○施用第二級毒品，累犯，處有期徒刑捌月；又施用第一級
毒品，累犯，處有期徒刑壹年肆月。應執行有期徒刑壹年玖月。
    事  實
一、甲○○前因違反肅清煙毒條例案件，經臺灣高雄地方法院85
    年度訴字第704 號判處有期徒刑3 年4 月，褫奪公權3 年，
    上訴後，經臺灣高等法院高雄分院85年度上訴字第1048號判
    決駁回上訴確定，於民國86年1 月28日入監執行，與另案違
    反肅清煙毒條例，經本院85年度訴字第655 號判處有期徒刑
    3 年4 月，褫奪公權3 年確定之刑，接續執行，於88年4 月
    26日縮刑假釋出監，於92年5 月24日因保護管束期滿未經撤
    銷假釋而執行完畢。
二、又其前因施用毒品而違反毒品危害防制條例，經臺灣高雄地
    方法院94年度毒聲字第848 號裁定令入勒戒處所施予觀察、
    勒戒，於94年4 月11日入所執行，嗣因有繼續施用毒品傾向
    ，經同院94年度毒聲字第1258號裁定令入戒治處所施予強制
    戒治，94年5 月25日轉入執行，於94年12月8 日出所執行完
    畢，並經臺灣高雄地方法院檢察署檢察官於94年12月12日以
    94年度戒毒偵字第683 號不起訴處分確定。
三、詎甲○○仍不思悔悟，於強制戒治執行完畢後5 年內，明知
    海洛因及甲基安非他命業經公告列為毒品危害防制條例第2
    條第2 項之第一、二級毒品，不得非法持有、施用，仍基於
    施用第一級毒品海洛因及第二級毒品甲基安非他命之犯意，
    先於96年7 月30日傍晚某時，在屏東縣某地之菜圃水溝邊，
    以將以第二級毒品甲基安非他命置放在玻璃球內燒烤吸食煙
    霧方式，施用第二級毒品甲基安非他命1 次；間隔幾小時後
    ，以將第一級毒品海洛因滲入香菸內，再點火吸食其煙霧之
    方式，施用第一級毒品海洛因1 次。嗣於96年8 月1 日，因
    另案未到案執行，經臺灣屏東地方法院檢察署檢察官簽發拘
    票拘提到案，並經警採集其尿液後，發現其尿液呈第一級毒
    品海洛因及第二級毒品甲基安非他命陽性反應而查獲。
四、案經屏東縣警察局里港分局報請臺灣屏東地方法院檢察署檢
    察官偵查起訴。
    理  由
一、本件被告甲○○犯係死刑、無期徒刑、最輕本刑為3 年以上
    有期徒刑以外之罪，其於本院準備程序中就前揭被訴事實為
    有罪之陳述，經受命法官告知簡式審判程序之旨，並聽取其
    與公訴人之意見後，本院認無不得或不宜改依簡式審判程序
    進行之處，爰依刑事訴訟法第273 條之1 第1 項、第284 條
    之1 ，本院合議庭裁定由受命法官獨任依簡式審判程序審理
    ；又簡式審判程序之證據調查，依刑事訴訟法第273 條之2
    規定，不受同法第159 條第1 項審判外陳述排除之限制，再
    被告對於卷內之各項證據，亦不爭執證據能力，故卷內所列
    之各項證據，自得作為證據，合先敘明。
二、上揭事實，業據被告於本院審理時坦承不諱，而被告為警所
    採集之尿液檢體，經送請正修科技大學超微量研究科技中心
    檢驗，結果呈鴉片代謝物類、安非他命類陽性反應，有該科
    技中心96年8 月31日編號R00-0000-000檢驗報告1 份在卷可
    稽。足認被告上開自白顯與事實相符，堪信為真實。本件事
    證明確，被告犯行洵堪認定。
三、按海洛因、安非他命係毒品危害防制條例第2 條第2 項第1
    款、第2 款所定之第一級毒品、第二級毒品，不得非法持有
    、施用。故核被告所為，係犯毒品危害防制條例第10條第1
    項、第2 項施用第一級毒品罪、施用第二級毒品罪。其於施
    用海洛因、甲基安非他命前持有海洛因、甲基安非他命犯行
    ，為其施用之高度行為所吸收，不另論罪。至於被告所犯上
    開2 罪間，犯意各別，行為互殊，且觸犯構成要件相異之罪
    名，自應分論併罰。查被告有事實欄所載論罪科刑執行之情
    形，此有臺灣屏東地方法院檢察署刑案資料查註紀錄表及臺
    灣高等法院被告前案紀錄表各1 份在卷可查，其受有期徒刑
    執行完畢後，5 年之內再犯有期徒刑以上刑之本罪，為累犯
    ，應依刑法第47條第1 項規定加重其刑。爰審酌被告為61年
    9 月22日出生、受有國中畢業教育程度，此有警詢資料在卷
    可參。被告前曾因施用毒品經送勒戒處所施以觀察勒戒後，
    仍未能戒斷其施用毒品之惡習，足見其陷溺已深，且有多次
    因施用毒品案件經法院論罪科刑紀錄，素行不佳，惟因施用
    毒品僅係戕害其自己身心並無加害他人，此次施用毒品次數
    各僅1 次，且其犯罪後坦承犯行、態度尚稱良好等一切情狀
    ，量處如主文所示之刑，並合併定其應執行刑，以示懲儆。
四、據上論斷，應依刑事訴訟法第273 條之1 第1 項、第299 條
    第1 項前段，毒品危害防制條例第10條第1 項、第2 項，刑
    法第11條、第47條第1 項、第51條第5 款，判決如主文。
本案經檢察官劉昀到庭執行職務。
中　　華　　民　　國　　96　　年　　11　　月　　27　　日
                  刑事第一庭  法  官  許蓓雯
以上正本證明與原本無異。
如不服本判決應於收受本判決送達後十日內向本院提出上訴書狀
，其未敘述上訴理由者，並得於提起上訴後十日內向本院補提理
由書狀（均須按他造當事人之人數附繕本）「切勿逕送上級法院
」
中　　華　　民　　國　　96　　年　　11　　月　　27　　日
                              書記官  蘇雅慧
本案論罪科刑法條：
毒品危害防制條例第十條
施用第一級毒品者，處六月以上五年以下有期徒刑。
施用第二級毒品者，處三年以下有期徒刑。
